福建金門地方法院刑事裁定　
111年度聲字第39號
聲  請  人  福建金門地方檢察署檢察官
受  刑  人  董淑勤



上列聲請人因受刑人數罪併罰有2裁判以上，聲請定其應執行之
刑（111年度執聲字第17號），本院裁定如下：
    主  文
董淑勤因犯如附表所示各罪所處之刑，應執行有期徒刑柒月，如
易科罰金，以新臺幣壹仟元折算壹日。
    理  由
一、聲請意旨略以：受刑人董淑勤因偽造文書等罪，先後經本院
    判決確定如附表，應依刑法第53條及第51條第5款，定其應
    執行之刑，爰依刑事訴訟法第477條第1項聲請裁定其應執行
    之刑等語。
二、按裁判確定前犯數罪者，併合處罰之；數罪併罰有2裁判以
    上宣告多數有期徒刑者，於各刑中之最長期以上，各刑合併
    之刑期以下，定其應執行之刑期，刑法第50條第1項前段、
    第51條第5款前段、第53條分別定有明文。又數罪併罰之定
    應執行之刑，除應考量行為人所犯數罪反應出之人格特性，
    並應權衡審酌行為人之責任與整體刑法目的及相關刑事政策
    ，在量刑權之法律拘束性原則下，依刑法第51條第5款之規
    定，採限制加重原則，以宣告各刑中之最長期為下限，各刑
    合併之刑期為上限，但最長不得逾30年，資為量刑自由裁量
    權之外部界限，並應受法秩序理念規範之比例原則、平等原
    則、責罰相當原則、重複評價禁止原則等自由裁量權之內部
    抽象價值要求界限之支配（最高法院100年度台上字第21號
    判決意旨參照）。又按法律上屬於自由裁量之事項，有其外
    部性界限及內部性界限，並非概無拘束。依據法律之具體規
    定，法院應在其範圍選擇為適當之裁判者，為外部性界限；
    而法院為裁判時，應考量法律之目的，及法律秩序之理念所
    在者，為內部性界限；法院為裁判時，二者均不得有所踰越
    。在數罪併罰，有二裁判以上，定其應執行之刑時，固屬於
    法院自由裁量之事項，然仍應受前揭外部性界限及內部性界
    限之拘束；上開更定之應執行刑，不應比前定之應執行刑加
    計其他裁判所處刑期後為重，否則即與法律秩序理念及法律
    目的之內部界限有違，難認適法（最高法院80年台非字第47
    3號判例、93年度台非字第192號判決參照）。
三、受刑人因犯如附表所示之罪，經本院先後判處如附表所示之
    刑，均經分別確定在案，有本院110年度訴字第21號、110年
    度訴字第24號判決書及臺灣高等法院被告前案紀錄表各1份
    附卷可參（本院卷第11至24頁、第28頁至第29頁），茲檢察
    官聲請定其應執行之刑，經核與法律規定相符，應予准許。
    復參酌刑法第51條第5款之「外部性界限」，即指應於各刑
    中之最長期4月至各刑合併之刑期10月（計算式：3月+4月+3
    月=10月）間定其應執行刑；並基於前述法律目的及秩序等
    「內部性界限」，考量其中如附表編號2至3所示案件，經本
    院110年度訴字第24號判決應執行有期徒刑5月確定。揆諸上
    述說明，本院所定應執行刑之刑度裁量，除應高於4月外，
    亦不得踰越8月（計算式：5月＋3月＝8月），復衡其犯罪情節
    及所反映出之人格特性、所犯附表編號1與3間之罪均為侵害
    文書之可靠性、信用性法益，上開2罪與附表編號2所示之罪
    間罪質及侵害之法益均不同，並權衡審酌行為人之責任與整
    體刑法目的及相關刑事政策，爰定其應執行刑如主文所示，
    以符合罪刑相當及量刑比例之原則。
四、又依最高法院刑事大法庭110年度台抗大字第489號裁定意旨
    ：「定應執行刑，不僅攸關國家刑罰權之行使，於受刑人之
    權益亦有重大影響，除顯無必要或有急迫情形外，法院於裁
    定前，允宜予受刑人以言詞、書面或其他適當方式陳述意見
    之機會，程序保障更加周全。」，而本院業已函詢受刑人對
    本件定應執行刑案件有無意見欲表達，並告以文到5日內具
    狀陳述意見，該函文於111年7月8日合法送達予受刑人，惟
    受刑人並未表示意見，是依最高法院上開裁定意旨，本院已
    予受刑人充分表示意見之機會。
五、從而，聲請人以本院為上開案件之最後事實審理法院，聲請
    定受刑人應執行之刑，本院審核認聲請為正當，就如附表所
    示各罪所處之刑，應定其應執行之刑如主文所示。
六、爰依刑事訴訟法第477條第1項，刑法第53條、刑法第51條第
    5款、第41條第1項前段、第8項，裁定如主文。
中　　華　　民　　國　　111 　年　　7 　　月　　20　　日
                  刑事第二庭  法　官　黃佩穎
以上正本證明與原本無異。
如不服本裁定，應於裁定送達後5日內向本院提出抗告狀。
                              書記官  李偉民
中　　華　　民　　國　　111 　年　　7 　　月　　20　　日
附表：受刑人董淑勤應執行之刑案件一覽表
編號  １ ２ 3 罪名       偽造文書        詐欺 偽造文書 宣告刑  有期徒刑3月，如易科罰金，以新臺幣1仟元折算1日 有期徒刑4月，如易科罰金，以新臺幣1仟元折算1日 有期徒刑3月，如易科罰金，以新臺幣1仟元折算1日 犯罪日期  107年8月17日 106年8月21日 106年9月8日 偵查（自訴）機關年度案號  金門地檢署110年度偵字第23號 金門地檢署110年度調偵續字第2號 金門地檢署110年度調偵續字第2號 最後事實審 法院 福建金門地方法院 福建金門地方法院 福建金門地方法院  案號 110年度訴字第21號 110年度訴字第24號 110年度訴字第24號  判決日期 110年12月7日 111年5月6日 111年5月6日 確定判決 法院 福建金門地方法院 福建金門地方法院 福建金門地方法院  案號 110年度訴字第21號 110年度訴字第24號 110年度訴字第24號  確定日期 110年12月7日 111年5月31日 111年5月31日 是否為得易科罰金之案件        是       是       是 備註  金門地檢111年度執字第7號（已執行完畢） 金門地檢111年度執字第122號     本院110年度訴字第24號判處應執行有期徒刑5月，如易科罰金，以新臺幣1仟元折算1日